# 有限责任公司的有限责任

提问人：强了个强 时间：2015-08-26 14:18:11
请问有限责任公司的有限责任是指的什么？按照公司中国《公司法》第 3 条也规定：有限责任公司，“股东以其出资额为限对公司承担责任”， 这等于是有限公司以其全部资产承担有限责任，股东以其出资承担有限责任。但是对于公司股东出资赚的钱需要承担该部分债务吗？如：公司股东应缴实际缴纳资本均为 100 万元， 然后盈利了 120 万，未分配，然后借款 150 万元，合同也为约定先还款后分红或者其他要求，则若公司到时候还不起钱，那股东的（或者公司的以前盈利）需要承担责任吗？

回答人：chenyiwei
有限责任的含义包括两方面：（ 1 ）公司以其全部财产对公司的债务承担责任；（ 2 ）有限责任公司的股东以其认缴的出资额为限对公司承担责任；股份有限公司的股东以其认购的股份为限对公司承担责任。 就（ 2 ）而言，如果股东已经足额缴纳了其认缴的出资额，且未发生抽逃出资的情况，则无论公司是否对其自身债务具有偿还能力，股东均无需再承担额外责任（当然，提供担保等情况下除外，但这已经成为一项另一种类型的独立法律关系了）。